# 请教陈老师，利息收入是否需要预计？

提问人：槿思成 时间：2014-11-10 20:57:45
请教陈老师： 1 、A企业（非金融企业）将钱借给B企业，A企业是否可以依据合同条款，每月预计符合合同条款的利息收入？ 2 、我在做银行借款的时候，年末会补提一个利息费用，例如年末21-31号的金额，那么企业与企业之间的借款是否也需要预提利息费用和利息收入？ 非常感谢！

回答人：chenyiwei
1 、可以。 2 、可根据重要性原则进行处理。如果差异对被审计报表整体影响不大的，也可不再建议进一步调整。

提问人：槿思成 时间：2014-11-11 23:12:13
还有两疑问，继续请教一下陈老师： 1 、企业收到的利息收入，是否可以做其他业务收入，还是应该冲减财务费用？ 2 、 应收利息科目是否可以核算企业之间借款，应收而未收到的利息收入（ps：我查了一下应收利息的核算范围，列举中没有涉及到企业之间借款这个类型，想和老师确认一下）？ 非常感谢

回答人：chenyiwei
1 、如果利息的取得是企业主动的对外投资行为，则可以计入其他业务收入，如委托贷款的利息收入。 2 、可以。

提问人：山野孤鹜 时间：2014-11-12 08:39:15
请教陈版，《会计科目和主要账务处理》中关于应收利息的核算范围为“本科目核算企业交易性金融资产、持有至到期投资、可供出售金融资产、发放贷款、存放中央银行款项、拆出资金、买入返售金融资产等应收的利息。”好像不包括企业间资金拆借呀，请问是否可以与本金一同列报于其他应收款？

回答人：chenyiwei
其实这并不是主要的问题。我个人更倾向于列报为应收利息，以便将性质类似的项目归并在一起。只有其他项目无法容纳的应收项目才列报为“其他应收款”。无论如何，列报方式应注意保持一贯性。